【裁判字號】    97,訴,952
【裁判日期】    970714
【裁判案由】    毒品危害防制條例
【裁判全文】
臺灣臺北地方法院刑事判決               97年度訴字第952號
公  訴  人  臺灣臺北地方法院檢察署檢察官
被      告  甲○○
上列被告因毒品危害防制條例等案件，經檢察官提起公訴（97年
度毒偵字第1473號）及追加起訴（97年度蒞追字第8號），本院
判決如下：
    主  文
甲○○施用第一級毒品，累犯，處有期徒刑捌月；又施用第二級
毒品，累犯，處有期徒刑伍月；又服用毒品，不能安全駕駛動力
交通工具而駕駛，累犯，處有期徒刑肆月。應執行有期徒刑壹年
貳月。
    事  實
一、甲○○前於民國86年間因強盜等案件，經臺灣板橋地方法院
    以86年度訴字第1054號判決判處應執行有期徒刑4年2月（竊
    盜罪處有期徒刑1年2月，違反麻醉藥品管理條例處有期徒刑
    8月，強盜未遂處有期徒刑2年8月），甲○○不服而提起上
    訴，嗣撤回上訴而確定，入獄服刑至90年3月30日因縮短刑
    期假釋出監（須至92年1月23日始縮刑期滿）；於90年間又
    因施用毒品案件，經臺灣板橋地方法院檢察署以90年度毒偵
    字第3225號提起公訴，並聲請強制戒治，經臺灣板橋地方法
    院以90年度毒聲字第3873號裁定令入戒治處所強制戒治，於
    91年10月31日停止戒治付保護管束，並接續執行徒刑，於92
    年1月20日保護管束期滿而強制戒治執行完畢；施用毒品部
    分則經臺灣板橋地方法院以90年度板簡字第1980號判決判處
    有期徒刑4月，又因竊盜案件，經臺灣宜蘭地方法院以92年
    度字第38號判決判處有期徒刑2年，2罪所宣告之刑並經臺灣
    宜蘭地方法院以92年度聲字第640號裁定定應執行有期徒刑2
    年2月，前開假釋並經撤銷，自91年10月31日接續執行至95
    年3月3日再次因縮短刑期假釋出監，於95年8月27日縮刑期
    滿，假釋未經撤銷而視為執行完畢。其再於96年間因施用毒
    品案件，經臺灣士林地方法院檢察署檢察官以96年度毒偵字
    第2392號為緩起訴處分，緩起訴期間為97年2月12日起至99
    年2月11日止。詎其猶不思悔改，復於該緩起訴期間內，另
    分別基於施用第一級毒品海洛因、第二級毒品甲基安非他命
    （起訴書誤載為安非他命）之犯意，於97年3月18日下午某
    時許，在其位於臺北市○○區○○路187巷1弄28號1樓住處
    ，先以注射針筒注射之方式施用海洛因，經過數小時後（同
    日下午）再以吸食之方式施用甲基安非他命。甲○○明知服
    用毒品後，不能安全駕駛動力交通工具即不得駕駛，竟在明
    知自己無機車駕駛執照，且因施用毒品而致無法正確判斷、
    合理駕駛機車，猶於97年3月22日下午駕駛車牌號碼BQR-172
    號重機車上路，嗣於同日下午3時許，在臺北市○○區○○
    路與艋舺大道口闖越路口紅燈，適為警目擊而攔截，詎其拒
    絕停車受檢，反以加速、逆向行駛、闖越紅燈、緊急煞車等
    危險駕駛行為阻擋警員攔停，經警追躡至臺北縣板橋市○○
    街235巷內始攔停查獲，經採集其尿液送驗結果，呈嗎啡及
    甲基安非他命陽性反應（嗎啡濃度高達1700ng/ml、甲基安
    非他命濃度亦達4575ng/ml），始查悉上情。
二、案經臺北市政府警察局萬華分局報請臺灣臺北地方法院檢察
    署檢察官偵查起訴及追加起訴。
    理  由
壹、程序部分：
一、按本件被告甲○○所犯施用第一級毒品、第二級毒品罪及公
    共危險罪（不安全駕駛罪）均係死刑、無期徒刑、最輕本刑
    為3年以上有期徒刑以外之罪，其於準備程序就前揭被訴事
    實為有罪之陳述，經受命法官告知簡式審判程序之旨，並聽
    取其與公訴人之意見後，本院合議庭認無不得或不宜改依簡
    式審判程序進行之處，依刑事訴訟法第273條之1第1項、第2
    84條之1，裁定本件由受命法官獨任進行簡式審判程序。
二、被告前因施用毒品案件，經臺灣板橋地方法院檢察署以90年
    度毒偵字第3225號提起公訴，並聲請強制戒治，經臺灣板橋
    地方法院以90年度毒聲字第3873號裁定令入戒治處所強制戒
    治，於91年10月31日停止戒治付保護管束，並接續執行徒刑
    ，於92年1月20日保護管束期滿而強制戒治執行完畢，有臺
    灣高等法院被告前案紀錄表在卷可參，被告於本案施用第一
    級、第二級毒品之時間，在其經強制戒治釋放後5年以內，
    依毒品危害防制條例第23條第2項規定，應逕行追訴處罰。
三、按「被告以外之人於審判外之陳述，雖不符前4條之規定，
    而經當事人於審判程序同意作為證據，法院審酌該言詞陳述
    或書面陳述作成時之情況，認為適當者，亦得為證據。當事
    人、代理人或辯護人於法院調查證據時，知有第159條第1項
    不得為證據之情形，而未於言詞辯論終結前聲明異議者，視
    為有前項之同意。」刑事訴訟法第159條之5定有明文，下列
    所引各項證據既未經檢察官、被告於審理時聲明異議或爭執
    其證據能力，依刑事訴訟法第159條之5之規定，自均有證據
    能力。
貳、實體部分：
一、前開犯罪事實，業據被告甲○○於警詢及本院審理時自承在
    卷（見97年度毒偵字第1473號第9至11頁、本院卷第58頁背
    面至第59頁背面），而其於97年3月22日為警攔停查獲後，
    在警局所親自採集之尿液經送台灣尖端先進生技醫藥股份有
    限公司以酵素免疫分析法為初步檢驗，再以氣相層析質譜儀
    （GC/MS）為確認檢驗，檢驗結果呈嗎啡（濃度1700ng/ml）
    、甲基安非他命（濃度4575ng/ml）陽性反應，此有台灣尖
    端先進生技醫藥股份有限公司97年4月3日出具之濫用藥物檢
    驗報告、臺北市政府警察局偵辦毒品案件尿液檢體委驗單各
    1紙在卷可稽（見同上毒偵卷第40、42頁）。又被告係於97
    年3月22日下午3時許，駕駛車牌號碼BQR-172號重機車闖越
    臺北市○○區○○路與艋舺大道口路口紅燈，為警目擊攔截
    ，其拒絕停車受檢，並以加速、逆向行駛、闖越紅燈、緊急
    煞車等危險駕駛行為阻擋警員攔停，經警追躡至臺北縣板橋
    市○○街235巷內始攔停查獲等情，除據被告所自承外，且
    有證人即欄停並查獲被告之警員林鳳源所出具之職務報告在
    卷可稽（見本院卷第28頁），堪認屬實。再被告係在其施用
    毒品後，其體內所留毒品嗎啡濃度仍高達1700ng/ml、甲基
    安非他命濃度亦高達4575ng/ml之情況而騎機車上路，在經
    警目擊其闖越紅燈而攔截時，仍拒絕停車受檢，且以加速、
    逆向行駛、闖越紅燈、緊急煞車等危險駕駛行為阻擋警員攔
    停，經警追躡至臺北縣板橋市○○街235巷內始攔停查獲，
    足見被告當時已受毒品影響而致無法正確判斷、合理駕駛機
    車，其有因施用毒品而不能安全駕駛動力交通工具而駕駛之
    犯行甚明。是本件事證已臻明確，被告之前揭犯行均堪予認
    定，自應依法論科。
二、按海洛因、甲基安非他命分別為毒品危害防制條例第2條第2
    項第1款及第2款所規定之第一級和第二級毒品。核被告之所
    為，係犯毒品危害防制條例第10條第1項施用第一級毒品罪
    、同條第2項施用第二級毒品罪及刑法第158條之3之服用毒
    品，不能安全駕駛動力交通工具而駕駛罪。被告施用海洛因
    、甲基安非他命前持有海洛因、甲基安非他命之低度行為，
    應分別為施用海洛因、甲基安非他命之高度行為所吸收，均
    不另論罪。被告所犯上開施用第一級、第二級毒品罪，及服
    用毒品，不能安全駕駛動力交通工具而駕駛罪，其犯意各別
    ，行為互殊，應予分論併罰。被告前有如事實欄所載犯罪科
    刑及有期徒刑執行之情形，有有臺灣高等法院被告前案紀錄
    表1份在卷可稽，其於受有期徒刑執行完畢後，5年以內故意
    再犯本件有期徒刑以上之罪，均為累犯，應依刑法第47條第
    1項之規定，分別加重其刑。爰審酌被告曾因施用毒品而觸
    法，經強制戒治釋放後，復再次施用毒品，難認有悔悟之心
    ，施用及持有毒品對個人身心戕害甚鉅，又其在施用毒品後
    ，竟無照駕駛機車，且在闖越紅燈經警攔查時，非但未停車
    受檢，反以加速、逆向行駛、闖越紅燈、緊急煞車等危險駕
    駛行為阻擋警員攔停，惡性非輕，然審酌其犯罪之動機、目
    的、所受之刺激、手段、智識程度及所生危害及犯後坦承犯
    行之態度等一切情狀，分別量處如主文所示之刑，並定其應
    執行之刑。
據上論斷，應依刑事訴訟法第273條之1第1項、第284條之1、第2
99條第1項前段，毒品危害防制條例第10條第1項、第2項，刑法
第11條前段、第158條之3、第47條第1項、第51條第5款規定，判
決如主文。
本案經檢察官楊智綸到庭執行職務。
中    華    民    國    97    年    7     月    14    日
                  刑事第十庭    法  官  林春鈴
以上正本證明與原本無異。
如不服本判決，應於判決送達後10日內，向本院提出上訴狀。
                                書記官  黃鈴容
中    華    民    國    97    年    7     月    14    日
附錄本案論罪科刑適用法條：
毒品危害防制條例第10條：
施用第一級毒品者，處六月以上五年以下有期徒刑。
施用第二級毒品者，處三年以下有期徒刑。
毒品危害防制條例第11條第2項：
持有第二級毒品者，處二年以下有期徒刑、拘役或新台幣三萬元
以下罰金。
刑法第185條之3
服用毒品、麻醉藥品、酒類或其他相類之物，不能安全駕駛動力
交通工具而駕駛者，處一年以下有期徒刑、拘役或科或併科十五
萬元以下罰金。


司法院資訊處製作；財團法人民間司法改革基金會備份。
